Minutes et répertoires du notaire André VALET, 18 octobre 1692 - 17 août 1733 (étude XI)
Archives nationales
- Minutes de André VALET, 1692 - 17 juillet 1733; MC/ET/XI/328 - MC/ET/XI/517
  - Minutes. 1731, septembre - 1731, décembre, septembre 1731 - décembre 1731; MC/ET/XI/495
    - Gosset (Pierre) maître maçon rue de Versailles § bail, 11 novembre 1731; MC/ET/XI/495
      bail; Gosset, Pierre
    - Miquignon (Nicolas), menuisier, rue de Versailles § Mariage de .., 28 novembre 1731; MC/ET/XI/495
      contrat de mariage; Miquignon, Nicolas
    - Saint (Etienne) maître maçon entrepreneur de bâtiments; rue Saint-Victor § Mainlevée, 30 novembre 1731; MC/ET/XI/495
      Saint, Etienne
    - Saint-Etienne du Mont (église) § Inventaire de l'argenterie, ornement, linges de l'... pièce annexe; Décharge, 30 novembre 1731; MC/ET/XI/495
  - Minutes. 1732, janvier - 1732, avril, janvier 1732 - avril 1732; MC/ET/XI/496
    - Vente concernant Claude Boireau, trompette de la maison du roi., 5 février 1732; MC/ET/XI/496
      musicien; acte de vente; Boireau, Claude
    - Dumaige (Louis) maître menuisier rue Neuve Notre Dame des Champs § Devis et marché, 23 février 1732; MC/ET/XI/496
    - Fleury (Antoine) menuisier rue Bordette § bail à .., 29 février 1732; MC/ET/XI/496
      bail; Fleury, Antoine
    - Clicquet (Jean) maître serrurier rue Contescarpe § Notoriété, 17 avril 1732; MC/ET/XI/496
      Clicquet, Jean
    - Poisson (Antoine) maître tapissier rue Saint-Louis § Apprentissage, 21 avril 1732; MC/ET/XI/496
      contrat d'apprentissage; Poisson, Antoine
    - Le coq (Henri) maître ébéniste rue de Seine § Transaction de la veuve de .., 23 avril 1732; MC/ET/XI/496
      accord; Le Coq, Henri
    - La Parte (Michel) maître serrurier rue Saint-Victor § Inventaire après le décès de .., 28 avril 1732; MC/ET/XI/496
      inventaire; La Parte, Michel
  - Minutes. 1732, mai - 1732, juillet, mai 1732 - juillet 1732; MC/ET/XI/497
    - FACIÉ (Henri Charles) maître relieur doreur de livres rue Judas § y présent à l'Inventaire, 8 mai 1732; MC/ET/XI/497
      inventaire; Facié, Henri Charles
    - Hammerville (Jean) maître relieur de livres rue des Carmes § Mariage de la fille de .., 25 mai 1732; MC/ET/XI/497
      contrat de mariage; Hammerville, Jean
    - Moreau (Pierre) relieur de livres rue des Grands Augustins § Mariage de .., 25 mai 1732; MC/ET/XI/497
      contrat de mariage; Moreau, Pierre
    - Sullivaris (Jean) maçon à Paris § Mariage de la fille de .., 3 juin 1732; MC/ET/XI/497
      contrat de mariage; Sullivaris, Jean
    - Deplaine (Jean) maître menuisier rue Mouffetard § Mariage de .., 15 juin 1732; MC/ET/XI/497
      contrat de mariage; Deplaine, Jean
    - Surin (Jean) ébéniste rue Charretière § Mariage de .., 19 juin 1732; MC/ET/XI/497
      contrat de mariage; Surin, Jean
    - Mathieu (Jean Paul) ébéniste; Cloître Saint-Jean de Latran § Donation, 23 juin 1732; MC/ET/XI/497
    - Leclerc (François) maître horloger à Paris § Transaction de la veuve de .., 28 juin 1732; MC/ET/XI/497
      accord; Leclerc, François
    - Transport déposé concernant François Duranton, musicien en l’église cathédrale de Langres., 28 juin 1732; MC/ET/XI/497
      musicien; transport de droits; Langres (Haute-Marne); Duranton, François
    - Derlin (Claude) maître sculpteur en bois rue des Pastis § Inventaire après décès de la femme de .. (parmi les marchandises de ce sculpteur figurent surtout bordures pour tableaux), 9 juillet 1732; MC/ET/XI/497
      inventaire; Derlin, Claude
    - Derlin (Claude) maître sculpteur en bois rue des Postes § Mariage de .., 20 juillet 1732; MC/ET/XI/497
      contrat de mariage; Derlin, Claude
    - Planié (Pierre) maçon rue des Francs Bourgeois § Constitution, 28 juillet 1732; MC/ET/XI/497
      constitution de rente; Planié, Pierre
  - Minutes. 1732, août - 1732, décembre, août 1732 - décembre 1732; MC/ET/XI/498
    - relieur doreur de livres (apprentissage) § Contrat pour 3 ans, entre Barthelemy de fort, soldat de la colonnade des gardes françaises, et François Batillot, maître relieur de livres, au profit de Louis Barthelemy Lefort, âgé de 17 ans fils dud. Barthelemy, Nourri, logé, son père le blanchira, S.d.d., 11 août 1732; MC/ET/XI/498
    - Batillot (François) maître relieur doreur de livres place de Cambrai § Apprentissage, 11 août 1732; MC/ET/XI/498
      contrat d'apprentissage; Batillot, François
    - Delaporte (Jacques) maître serrurier rue et aile du Pont Marie § Renonciation, 17 août 1732; MC/ET/XI/498
      Delaporte, Jacques
    - Lhéritier (François) maître maçon entrepreneur de bâtiments de rue de Richelieu § Quittance, 21 août 1732; MC/ET/XI/498
      quittance; Lhéritier, François
    - Extraits mortuaires concernant François Duranton, musicien de la cathédrale de Langres., 22 août 1732; MC/ET/XI/498
      musicien; Duranton, François; Langres (Haute-Marne); extrait d'acte
    - Delaplace (Simon) architecte; inspecteur des bâtiments du Roi à Fontainebleau § Mariage de la fille de -, 7 septembre 1732; MC/ET/XI/498
      contrat de mariage; Delaplace, Simon
    - Boyer (Jean Bertrand) maître relieur rue Charretière § Inventaire après décès de .., 20 septembre 1732; MC/ET/XI/498
      inventaire; Boyer, Jean Bertrand
    - Boyer (François) maître relieur rue Saint-Jean de Beauvais § présent à l'Inventaire, 20 septembre 1732; MC/ET/XI/498
      inventaire; Boyer, François
    - Demay (Pierre) maçon au village de Chaumusson, paroisse de Limours § bail à .., 8 octobre 1732; MC/ET/XI/498
      bail; Demay, Pierre
    - Douceur (François) maître relieur doreur de livres rue d'Ecosse § bail à .., 14 octobre 1732; MC/ET/XI/498
      bail; Douceur, François
    - Quittance au roi par François Duranton, musicien de la cathédrale de Langres., 27 octobre 1732; MC/ET/XI/498
      musicien; Duranton, François; Langres (Haute-Marne); quittance
    - Favier (Louis), marchand orfèvre, Pont au Change § Mariage du fils de .., 10 novembre 1732; MC/ET/XI/498
      contrat de mariage; Favier, Louis
    - Gouleau (Louis-Victor) menuisier Cloître Saint-Jean de Latran § Quittance, 12 novembre 1732; MC/ET/XI/498
      quittance; Gouleau, Louis-Victor
    - Frary (François) ciseleur à Paris rue Saint-Barthélemy § Notoriété, 3 décembre 1732; MC/ET/XI/498
      Frary, François
    - Frary (Nicolas), peintre à Paris § Notoriété; Cf. 2 décembre 1732 - transport, 3 décembre 1732; MC/ET/XI/498
      notoriété; cession; Frary, Nicolas
    - Frary (Mathieu), maître peintre à Paris, rue du Petit Pont § Notoriété; Cf. 2 décembre 1732 - transport, 3 décembre 1732; MC/ET/XI/498
      notoriété; cession; Frary, Mathieu
    - Frary (Jacques), maître peintre, à Paris § Notoriété; Cf. 2 décembre 1732 - transport, 3 décembre 1732; MC/ET/XI/498
      notoriété; cession; Frary, Jacques
    - Radiguet (Jacques Vivencien) marchand graveur en taille douce à Paris, rue Saint-Jacques § Notoriété; Cf. 2 décembre 1732, 3 décembre 1732; MC/ET/XI/498
      Radiguet, Jacques Vivencien
    - Cheronnet (Jean Félix) maître relieur doreur de livres rue Charretière § transport et décharge, 4 décembre 1732; MC/ET/XI/498
      Cheronnet, Jean Félix
    - Boutry (M.), marchand orfèvre, à Paris § Obligation, 6 décembre 1732; MC/ET/XI/498
      obligation; Boutry, M.
    - Jamme (Guillaume) maître menuisier rue Saint-Victor § Notoriété, 15 décembre 1732; MC/ET/XI/498
      Jamme, Guillaume
    - Lalonde (Claude) maître serrurier rue des Lionnais § Vente, 22 décembre 1732; MC/ET/XI/498
      acte de vente; Lalonde, Claude
    - Langlois (François) marchand fayancier rue Montagne Sainte-Geneviève § Vente par sa veuve du fonds de .., 31 décembre 1732; MC/ET/XI/498
      acte de vente; Langlois, François
  - Minutes. 1733, janvier - 1733, 17 juillet, janvier 1733 - 17 juillet 1733; MC/ET/XI/499
    Sur l'enveloppe 'minuttes reçues et signées par Louis Doyen, notaire pour Me André Valet, depuis la perte de sa veüe jusqu'au 19 aoust 1733, jour de ma reception, dont je suis chargé au bas d'un état envers M. Doyen et par mon répertoire envers Me André Valet,.'.
    - Boyer (Pierre François) menuisier à Verceil en Franche Comté § Mariage du fils de .., 9 janvier 1733; MC/ET/XI/499
      contrat de mariage; Boyer, Pierre François
    - Gautier (Jacques), maître peintre, à Paris § Présent au Mariage, 9 janvier 1733; MC/ET/XI/499
      contrat de mariage; Gautier, Jacques
    - Boyer (Pierre), peintre, rue Mouffetard § Mariage de .., 9 janvier 1733; MC/ET/XI/499
      contrat de mariage; Boyer, Pierre
    - Sornet (François) maître serrurier rue de La Harpe § Quittance, 12 janvier 1733; MC/ET/XI/499
      quittance; Sornet, François
    - Charpentier (Claude) serrurier rue des prêtres § bail de privilège, 17 janvier 1733; MC/ET/XI/499
      bail; Charpentier, Claude
    - Desjardins (Louis Alexandre) maître serrurier rue de la Bûcherie § bail de privilège par la veuve de .., 17 janvier 1733; MC/ET/XI/499
      bail; Desjardins, Louis Alexandre
    - Delatte (Denis) maître relieur et doreur de livres rue Charretière § testament de la veuve de .., 23 janvier 1733; MC/ET/XI/499
      testament; Delatte, Denis
    - Matard (Antoine) maçon rue de Scipion § Quittance, 25 janvier 1733; MC/ET/XI/499
      quittance; Matard, Antoine
    - Matard (Nicolas) maçon rue Mouffetard § Quittance de la veuve de .., 25 janvier 1733; MC/ET/XI/499
      quittance; Matard, Nicolas
    - Beaussié (Jean) marchand joaillier sur le Pont Marie § transport de bail, 10 février 1733; MC/ET/XI/499
      bail; Beaussié, Jean
    - Guerrier (Pierre Christophe), maître peintre, rue de la Lanterne § Transport de bail, 10 février 1733; MC/ET/XI/499
      Guerrier, Pierre Christophe
    - Matard (Nicolas) maçon rue Mouffetard § Mariage de la fille de .., 15 février 1733; MC/ET/XI/499
      contrat de mariage; Matard, Nicolas
    - Poisse (Antoine) maçon à Pontoise § transport de droits, 19 février 1733; MC/ET/XI/499
      transport de droits; Poisse, Antoine
    - Roty (Simon), maître menuisier à Pontoise § Transport de droits, 19 février 1733; MC/ET/XI/499
      transport de droits; Roty, Simon
    - Thevenot (Antoine) maître sculpteur rue Saint-Honoré § Renonciation à la maîtrise de la veuve de -, 6 mars 1733; MC/ET/XI/499
      Thevenot, Antoine
    - Bourgeois (Denis Marin) maître maçon rue Saint-Etienne des Grés § Devis et marché (réparations), 12 mars 1733; MC/ET/XI/499
      devis; marché; Bourgeois, Denis Marin
    - Maupin (Nicolas), maître menuisier, rue Charretière § Vente de moitié de jardin, 21 mars 1733; MC/ET/XI/499
      acte de vente; Maupin, Nicolas
    - Brochet (Nicolas) menuisier rue Neuve Saint-Germain § Convention, 3 avril 1733; MC/ET/XI/499
      Brochet, Nicolas
    - Moulin (Michel) tailleur de pierres rue de la Plume § Vente de deux maisons, 9 avril 1733; MC/ET/XI/499
      acte de vente; Moulin, Michel
    - Saunier (Léger) maître maçon place de Sorbonne § Obligation, 26 avril 1733; MC/ET/XI/499
      obligation; Saunier, Léger
    - Delacoudre (Mathieu) menuisier rue des Charbonniers § Vente de maison, 1er mai 1733; MC/ET/XI/499
      acte de vente; Delacoudre, Mathieu
    - Delatte (Denis) maître relieur et doreur de livres rue Charretière § Inventaire après décès de la veuve de .., 7 mai 1733; MC/ET/XI/499
      inventaire; Delatte, Denis
    - Plumet (Jacques) maître relieur et doreur de livres rue Charretière § présent à l'Inventaire, 7 mai 1733; MC/ET/XI/499
      inventaire; Plumet, Jacques
    - Danton (Louis) maître maçon rue des Prêtres § Vente de maison, 18 mai 1733; MC/ET/XI/499
      acte de vente; Danton, Louis
    - Etienne (Claude) père maître maçon place Maubert § Bail, 25 mai 1733; MC/ET/XI/499
      bail; Etienne, Claude
    - Etienne (Claude) fils maître maçon place Maubert § bail, 25 mai 1733; MC/ET/XI/499
    - Danton (Louis) maître maçon rue des Carmes § Obligation, 30 juin 1733; MC/ET/XI/499
      obligation; Danton, Louis
    - Bail à Guillame Antoine Berault, organiste, demeurant quai de la Tournelle., 21 juillet 1733; MC/ET/XI/499
      musicien; Berault, Guillame Antoine; bail; Tournelle (quai de la)
    - Bail à la veuve de Louis Garnier, organiste du roi et professeur de clavecin., 30 juillet 1733; MC/ET/XI/499
      musicien; bail; Garnier, Louis
  - Minutes (constitutions de rentes publiques). 1700, mars, mars 1700; MC/ET/XI/500
    Édit de décembre 1699, sur les 3 millions de livres sur les aides et gabelles.
    - PAGEVIER (François) (ou Pagerier) Architecte Rue Saint Bon § Constitutions de rente, 5 mars 1700; MC/ET/XI/500
      constitution de rente; Pagevier, François
    - LECLERC (Louis) Entrepreneur des ouvrages du Roi. Le Havre de Grâce § Constitution de rente., 5 mars 1700; MC/ET/XI/500
      constitution de rente; Leclerc, Louis
    - MARTEAU (François) Maître potier d'étain Rue des Bernardins § Constitution de rente au profit de .., 5 mars 1700; MC/ET/XI/500
      constitution de rente; Marteau, François
  - Minutes (constitutions de rentes publiques). 1700, mai, mai 1700; MC/ET/XI/501
  - Minutes (constitutions de rentes publiques). 1700, juin - 1700, décembre, juin 1700 - décembre 1700; MC/ET/XI/502
    - MEZIERE (Etienne) Maçon Ile Notre Dame § Constitution de rente, 18 juin 1700; MC/ET/XI/502
      constitution de rente; Mézière, Etienne
  - Minutes (constitutions de rentes publiques). 1714, janvier - 1714, mars, janvier 1714 - mars 1714; MC/ET/XI/503
    Édit de décembre 1713, sur les 7 et 9 millions de livres sur les aides et gabelles.
  - Minutes (constitutions de rentes publiques). 1714, avril, avril 1714; MC/ET/XI/504
    - PORREE (Jean Baptiste), Peintre, Rue Vieille du Temple § 2 Constitutions de rente, 6 avril 1714; MC/ET/XI/504
  - Minutes (constitutions de rentes publiques). 1714, mai, mai 1714; MC/ET/XI/505
  - Minutes (constitutions de rentes publiques). 1714, juin, juin 1714; MC/ET/XI/506
    - BOBET (Pierre) Maçon Rue Neuve paroisse Saint-Paul § Constitution .., 4 juin 1714; MC/ET/XI/506
      constitution de rente; Bobet, Pierre
    - FOUQUET (Pierre) Maître brodeur Rue Bordette § Constitution de rente., 27 juin 1714; MC/ET/XI/506
      constitution de rente; Fouquet, Pierre
  - Minutes (constitutions de rentes publiques). 1714, juillet, juillet 1714; MC/ET/XI/507
    - CONSENNE (Paul) originaux de Boun menuisier en ébène demeurant à Chaillot § Constitution de rente .., 2 juillet 1714; MC/ET/XI/507
  - Minutes (constitutions de rentes publiques). 1714, août, août 1714; MC/ET/XI/508
  - Minutes (constitutions de rentes publiques). 1714, septembre - 1714, novembre, septembre 1714 - novembre 1714; MC/ET/XI/509
    - COLLARDEAU (Nicolas) entrepreneur des fortifications de Roercy § Constitution de rente, 4 septembre 1714; MC/ET/XI/509
      constitution de rente; Collardeau, Nicolas
    - Vachette (Adrien), orfèvre, rue du Temple § Constitution de rente, 24 septembre 1714; MC/ET/XI/509
      constitution de rente; Vachette, Adrien
    - COULOMB (François) Maître constructeur des vaisseaux du roi rue Saint-Antoine § Constitution de rente, 1er octobre 1714; MC/ET/XI/509
      constitution de rente; Coulomb, François
    - CERCHET (Jean) Potier d'étain Rue de la Tixanderie § Constitution de rente .., 1er octobre 1714; MC/ET/XI/509
      constitution de rente; Cerchet, Jean
    - ACHART (Jean) Entrepreneur des hôpitaux et fortifications de Rocroy § Constitutions de rente., 1er octobre 1714; MC/ET/XI/509
      constitution de rente; Achart, Jean
    - Descourtieux (Jean), orfèvre joaillier, Montagne Saint-Geneviève § Plusieurs Constitutions de rente, 20 octobre 1714; MC/ET/XI/509
  - Minutes (constitutions de rentes publiques). 1721, janvier - 1721, février, janvier 1721 - février 1721; MC/ET/XI/510
    Édit de juin 1720, sur les 25 millions de livres sur les aides et gabelles.
  - Minutes (constitutions de rentes publiques). 1721, mars - 1721, avril, mars 1721 - avril 1721; MC/ET/XI/511
  - Minutes (constitutions de rentes publiques). 1721, janvier - 1721, juin, janvier 1721 - juin 1721; MC/ET/XI/512
    Édit d'août 1720, sur les 4 millions de livres sur les aides et gabelles.
  - Minutes (constitutions de rentes publiques). 1723, janvier - 1723, décembre, janvier 1723 - décembre 1723; MC/ET/XI/513
    1723, janvier à juin, septembre à décembre: édit d'août 1720, sur les 4 millions de livres sur les aides et gabelles.
    - Jolivet (Michel Philippe) maître maçon rue d'Arras § Constitution; 2 actes à la même date, 21 avril 1723; MC/ET/XI/513
      constitution de rente; Jolivet, Michel Philippe
  - Minutes. 1724, janvier - 1724, mars, janvier 1724 - mars 1724; MC/ET/XI/514
    Constitutions de rentes - édit juillet 1723, sur les quatre millions de livres sur les tailles et autres impositions.
    - Bonnart (Nicolas) maître graveur rue Saint-Jacques § Constitution, 4 février 1724; MC/ET/XI/514
      constitution de rente; Bonnart, Nicolas
  - Minutes (constitutions de rentes publiques). 1724, avril - 1724, mai, avril 1724 - mai 1724; MC/ET/XI/515
    Édit de juillet 1723, sur les 4 millions de livres sur les tailles et autres impositions.
    - Ledroit (Pierre), marchand orfèvre, à Deronne § Constitution, 3 avril 1724; MC/ET/XI/515
      constitution de rente; Ledroit, Pierre
  - Minutes (constitutions de rentes publiques). 1724, juillet - 1724, août, juillet 1724 - août 1724; MC/ET/XI/516
    Édit de janvier 1724, sur les 4 millions de livres sur les tailles et autres impositions.
  - Minutes. 1693, janvier, janvier 1693; MC/ET/XI/517
    Voir aussi MC/ET/XI/329, MC/ET/XI/330.
    Aveux et dénombrements présentés à Philibert de LA SALEINE. Pièces 332 à 354.
- Répertoire(s) de André VALET, 18 octobre 1692 - 17 août 1733; MC/RE/XI/7 - MC/RE/XI/10
  - Répertoire. 1692, 18 octobre - 1703, 18 octobre 1692 - 1703; MC/RE/XI/7
    Informations concernant le classement et la cotation:
    Le niveau inférieur de description, quand il existe, correspond aux mentions d'actes contenues dans le répertoire. Parmi celles-ci, certaines peuvent y être décrites, de manière plus ou moins détaillée. Pour consulter l'acte proprement dit, il convient de rechercher la cote au niveau des articles (registre ou liasse) des minutes du notaire (cote de type 'MC/ET').
  - Répertoire. 1704, 2 janvier - 1713, 2 janvier 1704 - 1713; MC/RE/XI/8
  - Répertoire. 1713, 30 décembre - 1720, 30 décembre 1713 - 1720; MC/RE/XI/9
  - Répertoire. 1721, 3 janvier - 1733, 17 août, 3 janvier 1721 - 17 août 1733; MC/RE/XI/10